臺灣屏東地方法院刑事判決　　　　　　　 94年度訴字第391號
公　訴　人　臺灣屏東地方法院檢察署檢察官
被　　　告　甲○○
上列被告因違反毒品危害防制條例案件，經檢察官提起公訴（94
年度毒偵字第921 號），本院裁定改以簡式審判程序審理，判決
如下：
    主  文
甲○○施用第一級毒品，累犯，處有期徒刑捌月。又連續施用第
二級毒品，累犯，處有期徒刑陸月，扣案之甲基安非他命壹包（
驗前毛重壹點伍伍公克，驗後毛重壹點肆公克）沒收銷燬之。應
執行有期徒刑壹年。扣案之甲基安非他命壹包（驗前毛重壹點伍
伍公克，驗後毛重壹點肆公克）沒收銷燬之。
    事  實
一、甲○○曾因違反麻醉藥品管理條例案件，經臺灣高雄地方法
    院以八十七年度訴字第一一五四號判處有期徒刑五年六月確
    定，於九十年一月十八日假釋出監，甫於九十二年六月二十
    一日假釋縮刑期滿，未經撤銷假釋，以已執行論。
二、甲○○復因施用毒品案件，經本院以九十三年度毒聲字第七
    三二號裁定送觀察、勒戒後，經評定認為無繼續施用毒品之
    傾向，於九十三年十二月二十八日釋放出所，並經臺灣屏東
    地方法院檢察署檢察官於同日以九十三年度毒偵字第二四一
    三號為不起訴處分確定。猶不知悔改，於觀察、勒戒執行完
    畢釋放後五年內，復基於施用第一級毒品海洛因之犯意，於
    九十四年三月三十一日二十一時許，在屏東縣屏東市○○街
    友人住處內，將海洛因摻入香菸內點火吸食煙霧之方式，施
    用海洛因一次。另基於施用第二級毒品甲基安非他命之概括
    犯意，自九十四年三月中旬某日某時許起，迄同年四月一日
    十二時許止，在屏東縣屏東市○○路六○○巷一一五號住處
    內，將甲基安非他命置入玻璃球管內，以火燒烤成煙霧吸食
    之方式，連續施用甲基安非他命多次。嗣於九十四年四月二
    日凌晨二時二十分許，為警於屏東縣屏東市○○路二四三號
    前查獲，並扣得甲基安非他命一包（驗前毛重一點五五公克
    ，驗後毛重一點四公克）。
二、案經屏東縣警察局屏東分局報告臺灣屏東地方法院檢察署檢
    察官偵查起訴。
    理  由
一、訊據被告對於上開犯罪事實坦承不諱，並有甲基安非他命一
    包扣案可資佐證，而被告於九十四年四月二日日經警查獲後
    ，採尿送驗，發現其尿液中確呈甲基安非他命及嗎啡陽性反
    應，有臺灣檢驗科技股份有限公司濫用藥物尿液檢驗報告一
    紙在卷可證（偵查卷第十四頁）。又扣案之白粉一包（驗前
    毛重一點五五公克，驗後毛重一點四公克），經送檢驗結果
    為甲基安非他命，有高雄醫學大學附設中和紀念醫院檢驗報
    告一紙在卷可稽（本院卷第十五頁），是其有施用第一級毒
    品海洛因、第二級毒品甲基安非他命之事實，應可確信。又
    被告曾因施用毒品案件，經本院以九十三年度毒聲字第七三
    二號裁定送觀察、勒戒後，經評定認為無繼續施用毒品之傾
    向，於九十三年十二月二十八日釋放出所，並經臺灣屏東地
    方法院檢察署檢察官於同日以九十三年度毒偵字第二四一三
    號為不起訴處分確定之事實，有臺灣屏東地方法院檢察署刑
    案資料查註紀錄表、臺灣高等法院被告全國前案紀錄表在卷
    足憑，本件事證已明，被告於觀察、勒戒完畢釋放後五年內
    ，施用第一級、第二級毒品之犯行洵堪認定。
二、按海洛因、甲基安非他命分別為毒品危害防制條例所定之第
    一級毒品、第二級毒品，是核被告所為，其施用第一級毒品
    之行為，係犯毒品危害防制條例第十條第一項之施用第一級
    毒品罪；其施用第二級毒品之行為，係犯同條第二項之施用
    第二級毒品罪。其持有第一級毒品海洛因、第二級毒品甲基
    安非他命，嗣進而施用之，持有之低度行為應為施用之高度
    行為所吸收，不另論罪。被告多次施用甲基安非他命，時間
    密接，犯罪構成要件相同，顯係基於概括犯意為之，應依連
    續犯規定論處一罪，並加重其刑。被告所犯施用第一級毒品
    罪及施用第二級毒品罪間，犯意各別，構成要件互殊，應予
    分論併罰。又被告曾因違反麻醉藥品管理條例案件，經臺灣
    高雄地方法院以八十七年度訴字第一一五四號判處有期徒刑
    五年六月確定，於九十年一月十八日假釋出監，甫於九十二
    年六月二十一日假釋縮刑期滿，未經撤銷假釋，以已執行論
    ，有臺灣屏東地方法院檢察署刑案資料查註紀錄表、臺灣高
    等法院被告全國前案紀錄表在卷足憑，其於執行完畢後五年
    內，再犯本件有期徒刑以上之罪，為累犯，應依刑法第四十
    七條規定加重其刑，並就施用甲基安非他命犯行部分遞加重
    之。爰審酌被告前因施用毒品犯行，經觀察、勒戒後，仍故
    態復萌，再予施用毒品不輟，無視於毒品對於自身健康之戕
    害及國家對於杜絕毒品犯罪之禁令，並審酌被告施用毒品之
    次數、犯後坦承犯行，態度尚佳等一切情狀，分別量處如主
    文所示之刑，並定應執行之刑。又扣案之甲基安非他命一包
    （驗前毛重一點五五公克，驗後毛重一點四公克），依毒品
    危害防制條例第十八條第一項前段之規定併予宣告沒收銷燬
    之。
據上論斷，應依刑事訴訟法第二百九十九條第一項前段、第二百
七十三條之一第一項、毒品危害防制條例第十條第一項、第二項
、第十八條第一項前段、刑法第十一條、第五十六條、第四十七
條、第五十一條第五款，判決如主文。
本案經檢察官何克昌到庭執行職務。
中　　華　　民　　國　　94　　年　　6 　　月　　30　　日
                  刑事第三庭    法  官  柯雅惠
以上正本證明與原本無異。
如不服本判決應於收受本判決送達後十日內向本院提出上訴書狀，
其未敘述上訴理由者，並得於提起上訴後十日內向本院補提理由
書狀（均須按他造當事人之人數附繕本）「切勿逕送上級法院」
                                書記官  葉祝君
中　　華　　民　　國　　94　　年　　6 　　月　　30　　日
附錄法條：
毒品危害防制條例第十條
施用第一級毒品者，處六月以上五年以下有期徒刑。
施用第二級毒品者，處三年以下有期徒刑。
